臺灣苗栗地方法院刑事判決　　　　　　　100年度易字第853號
公　訴　人　臺灣苗栗地方法院檢察署檢察官
被　　　告　李安喜
上列被告因竊盜案件，經檢察官提起公訴（100年度偵字第6002號
），被告於準備程序進行中就被訴事實為有罪之陳述，本院裁定
進行簡式審判程序，判決如下：
    主  文
李安喜犯竊盜罪，累犯，處有期徒刑陸月，如易科罰金，以新臺
幣壹仟元折算壹日。
    犯罪事實
一、李安喜前因竊盜及公共危險案件，於民國98年8 月28日，經
    本院以98年度易字第600 號判處有期徒刑2 月、3 月，應執
    行有期徒刑5 月確定；又因竊盜案件，於98年9 月10日，經
    本院以98年度苗簡字第603 號判處拘役30日確定；再因公共
    危險案件，於98年9 月21日，經本院以98年度苗交簡字第62
    9 號判處罰金新臺幣（下同）8 萬元確定；復因贓物案件，
    於98年9 月24日，經本院以98年度苗簡字第638 號判處拘役
    30日確定；上開5 罪經合併執行後（罰金部分易服勞役），
    於99年5 月16日縮短刑期執行完畢。又因竊盜案件，於99年
    9 月2 日，經本院以99年度苗簡字第702 號判處拘役30日確
    定；再因竊盜及公共危險案件，於99年9 月9 日，經本院以
    99年度苗簡字第728 號判處有期徒刑5 月、4 月，應執行有
    期徒刑8 月確定；復因竊盜案件，於99年11月1 日，經本院
    以99年度苗簡字第864 號判處有期徒刑3 月確定；上開3 罪
    經接續執行後，甫於100 年10月24日縮短刑期執行完畢。
二、詎其仍不知悔改，復意圖為自己不法之所有，於100 年10月
    26日上午9 時許，行經苗栗縣通霄鎮○○里○○路與信義路
    路口之7-11便利商店前，利用陳錦富將其所有之車牌號碼9F
    W-823 號重型機車停放在該處，疏未將鑰匙拔下之機會，徒
    手竊取該機車供作代步工具。嗣其將機車藏放於同鎮○○路
    通霄郵局前，並取走該機車鑰匙後，於同日下午7 時50分許
    ，返回上開便利商店前遊蕩，旋因形跡可疑而為警盤查，其
    於拿取證件時，同時自褲袋中取出上開機車鑰匙，經警追問
    該鑰匙來源，其始向警員坦承上開犯行，並帶同警員尋回上
    開機車（機車及鑰匙均已發還）。
三、案經苗栗縣警察局通霄分局報告臺灣苗栗地方法院檢察署（
    下稱苗栗地檢署）檢察官偵查起訴。
    理  由
一、本件被告李安喜經起訴所犯之刑法第320 條第1 項竊盜案件
    ，為死刑、無期徒刑、最輕本刑為3 年以上有期徒刑以外之
    罪，亦非屬高等法院管轄之第一審案件，其於準備程序進行
    中，先就被訴事實為有罪之陳述，經法官告知簡式審判程序
    之旨，並聽取其與公訴檢察官之意見後，認無不得或不宜改
    依簡式審判程序進行之處，爰依刑事訴訟法第273 條之1 第
    1 項、第284 條之1 等規定，改依簡式審判程序審理；又簡
    式審判程序之證據調查，依刑事訴訟法第273 條之2 規定，
    不受同法第159 條第1 項、第161 條之2 、第161 條之3 、
    第163 條之1 及第164 條至第170 條所規定證據能力認定及
    調查方式之限制；再被告對於卷內之各項證據，均同意有證
    據能力，故卷內所列之各項證據，自得作為證據，合先敘明
    。
二、訊據被告雖於警詢及偵訊時，均矢口否認犯行，辯稱僅係未
    經被害人陳錦富同意而借用機車，然其於本院審理時，已對
    上揭犯罪事實坦承不諱，核與證人陳錦富於警詢時證述情節
    大致相符，並有承辦員警職務報告、贓物認領保管單、扣押
    筆錄、扣押物品目錄表各1 份，以及現場照片2 張在卷可參
    ，足認被告於審理時之自白與事實相符，堪予採信。被告於
    警詢及偵訊雖辯稱僅係一時借用機車，惟其於騎乘過後，並
    未將機車放回原處，反藏放於遠離現場之通霄郵局，更將機
    車鑰匙取下攜走，顯無返還之行為與意思，而與刑法上所謂
    使用竊盜不符。從而，本件被告竊盜犯行，事證明確，堪以
    認定，應依法論科。
三、核被告所為，係犯刑法第320 條第1 項之竊盜罪。被告前因
    竊盜及公共危險案件，於98年8 月28日，經本院以98年度易
    字第600 號判處有期徒刑2 月、3 月，應執行有期徒刑5 月
    確定；又因竊盜案件，於98年9 月10日，經本院以98年度苗
    簡字第603 號判處拘役30日確定；再因公共危險案件，於98
    年9 月21日，經本院以98年度苗交簡字第62 9號判處罰金8
    萬元確定；復因贓物案件，於98年9 月24日，經本院以98年
    度苗簡字第638 號判處拘役30日確定；上開5 罪經合併執行
    後（罰金部分易服勞役），於99年5 月16日縮短刑期執行完
    畢；又因竊盜案件，於99年9 月2 日，經本院以99年度苗簡
    字第702 號判處拘役30日確定；再因竊盜及公共危險案件，
    於99年9 月9 日，經本院以99年度苗簡字第728 號判處有期
    徒刑5 月、4 月，應執行有期徒刑8 月確定；復因竊盜案件
    ，於99年11月1 日，經本院以99年度苗簡字第864 號判處有
    期徒刑3 月確定；上開3 罪經接續執行後，甫於100 年10月
    24日縮短刑期執行完畢，有苗栗地檢署刑案資料查註紀錄表
    及臺灣高等法院被告前案紀錄表各1 份在卷，其於有期徒刑
    執行完畢後，5 年內故意再犯有期徒刑以上之罪，為累犯，
    應依刑法第47條第1 項加重其刑。爰審酌被告雖於審理時坦
    承犯行，然其前於98年7 月間、99年7 月間及8 月間，多次
    竊取他人機車或腳踏車，而經起訴判刑，有本院98年度易字
    第600 號宣示判決筆錄、99年度苗簡字第702 號、第728 號
    、第864 號簡易判決及苗栗地檢署98年度偵字第3943號起訴
    書各1 份在卷可參，且於警詢及偵訊時，矢口否認犯行，於
    本院裁定羈押及接押訊問時，固已鬆口承認犯罪，但仍以借
    騎為辯，顯然對於竊取他人交通工具之犯行，缺乏反省，其
    前次竊取機車案件，業經本院以99年度苗簡字第728 號判處
    有期徒刑5 月確定，暨其從事資源回收業，離婚，有未同住
    子女，高中肄業，以及其犯罪動機、目的、手段、犯罪時所
    生損害等一切情狀，量處如主文所示之刑，併諭知易科罰金
    之折算標準。
據上論斷，應依刑事訴訟法第284 條之1 、第273 條之1 第1 項
、第299 條第1 項前段，刑法第320 條第1 項、第41條第1 項前
段、第47條第1 項，刑法施行法第1 條之1 ，判決如主文。
本案經檢察官黃智勇到庭執行職務。
中    華    民    國   100    年    12    月    28    日
                  刑事第一庭    法  官  梁晉嘉
以上正本證明與原本無異。
如不服本判決應於收受判決後10日內向本院提出上訴書狀，並應
敘述具體理由。其未敘述上訴理由者，應於上訴期間屆滿後20日
內向本院補提理由書( 均須按他造當事人之人數附繕本) 「切勿
逕送上級法院」。告訴人或被害人如對本判決不服者，應具備理
由請求檢察官上訴，其上訴期間之計算係以檢察官收受判決正本
之日期為準。
                                書記官  楊佳紋
中    華    民    國   100    年    12    月    28    日
中華民國刑法第320條
（普通竊盜罪、竊佔罪）
意圖為自己或第三人不法之所有，而竊取他人之動產者，為竊盜
罪，處5  年以下有期徒刑、拘役或 5 百元以下罰金。
意圖為自己或第三人不法之利益，而竊佔他人之不動產者，依前
項之規定處斷。
前二項之未遂犯罰之。